tr: Ray devre konfigürasyonu: Dört devreli; Düşük voltajlı; Tek devre; Üç fazlı; İki devreli; Diğer
zh-TW: 軌道燈電路配置: 四迴路; 低電壓; 單迴路; 三相; 雙電路; 其他
en: Track rail circuit configuration: Four circuit; Low voltage; Single circuit; Three phase; Two circuit; Other
it: Configurazione del circuito: Quattro circuiti; Bassa tensione; Circuito singolo; Trifase; Due circuiti; Altro
lt-LT: Bėgelio grandinių konfigūracija: Keturių grandinių; Žema įtampa; Vienos grandinės; Trifazis; Dvi grandinės; Kita
ru: Конфигурация цепей трекового рельса: Четырехконтурная схема; Низкое напряжение; Однофазный; Трехфазный; Двухконтурная; Другой
fr: Configuration des circuits du rail: Quatre circuits; Basse tension; Circuit unique; Triphasé; Double circuit; Autre
ro-RO: Configurația circuitului șinei: Patru circuite; Tensiune joasă; Un singur circuit; Trifazic; Două circuite; Altele
hu: A sínrendszer áramkör konfigurációja: Négy áramkör; Alacsony feszültség; Egykörös áramkör; Háromfázisú; Két áramkör; Egyéb
sv: Kretskonfiguration för skensystem: Fyra kretsar; Lågspänning; Enkelkrets; Trefas; Två kretsar; Annat
sk-SK: Konfigurácia obvodu koľajnice: Štvorokruhový; Nízkonapäťový; Samostatný obvod; Trojfázový; Dva okruhy; Iné
sl-SI: Konfiguracija tirnega tokokroga: Štiri vezja; Nizka napetost; Enokrožni; Trifazni; Dva tokokroga; Druga
pl: Konfiguracja obwodu szynowego: Czteroobwodowy; Niskonapięciowy; Jednoobwodowe; Trójfazowe; Dwutorowy; Inne
cs: Konfigurace obvodů na kolejnici: Čtyři okruhy; Nízké napětí; Jednofázové; Třífázové; Dva okruhy; Jiné
th: การกำหนดค่าวงจรของรางติดตั้ง: สี่วงจร; แรงดันไฟฟ้าต่ำ; วงจรเดียว; สามเฟส; สองวงจร; อื่นๆ
pt-BR: Configuração do circuito do trilho de pista: Circuito de quatro vias; Baixa tensão; Circuito único; Trifásico; Dois circuitos; Outro
fi: Kiskon virtapiirikokoonpano: Nelipiirinen; Matala jännite; Yksipiirinen; Kolmivaiheinen; Kaksipiirinen; Muu
nb: Kretskonfigurasjon for lysskinne: Fire kretser; Lavspenning; Enkeltkrets; Trefaset; To kretser; Annet
nl: Circuitconfiguratie van de spanningsrail: Vier circuits; Laagspanning; Eenfasig; Driefasig; 2-fase; Overig
da: Sporeskinnes kredsløbskonfiguration: Fire kredsløb; Lavspænding; Enkelt kredsløb; Trefaset; To kredsløb; Andet
hr-HR: Konfiguracija kruga tračnica: Četiri kruga; Niski napon; Jednokružni sustav; Trofazno; Dva kruga; Ostalo
vi: Cấu hình mạch ray đèn: Bốn mạch; Điện áp thấp; Mạch đơn; Ba pha; Hai mạch; Khác
zh-CN: 轨道电路配置: 四电路; 低电压; 单回路; 三相; 两电路; 其他
el: Διαμόρφωση κυκλωμάτων ράγας: Τέσσερα κυκλώματα; Χαμηλή τάση; Μονού κυκλώματος; Τριφασικό; Δύο κυκλώματα; Άλλο
de: Konfiguration der Schienenstromkreise: Vierkreis; Niederspannung; Einfacher Stromkreis; Drei Phasen; Zweikreis; Sonstiges
ja: トラックレール回路の構成: 4回路; 低電圧; 単回路; 三相; 2回路; その他
ko: 트랙 레일 회로 구성: 4회로; 저전압; 단일 회로; 3단계; 2회로; 기타
bg-BG: Конфигурация на електрическата верига на релсата за релсово осветление: Четириканално; Ниско напрежение; Еднокръгово; Трифазно; Двуканално; Друго
es: Configuración del circuito del riel de iluminación: Cuatro circuitos; Bajo voltaje; Circuito único; Trifásico; Dos circuitos; Otros
pt-PT: Configuração do circuito da calha: Quatro circuitos; Baixa tensão; Circuito único; Trifásico; Dois circuitos; Outro